【裁判字號】    98,消債更,62
【裁判日期】    980316
【裁判案由】    更生事件
【裁判全文】
臺灣板橋地方法院民事裁定            98年度消債更字第62號
聲  請  人  甲○○
上列當事人因消費者債務清理事件，聲請更生，經台灣桃園地方
法院定移送前來（該院97年度消債更第1023號），本院裁定如下
：
    主  文
債務人甲○○自中華民國九十八年三月十六日下午四時起開始更
生程序。
本件得由司法事務官進行更生程序。
    理  由
一、按法院開始更生程序之裁定，應載明其年、月、日、時，並
    即時發生效力；法院裁定開始更生或清算程序後，得命司法
    事務官進行更生或清算程序；債務人與金融機構協商成立者
    ，不得聲請更生或清算。但因不可歸責於己之事由，致履行
    顯有重大困難者，不在此限；本條例施行前，債務人依金融
    主管機關協調成立之中華民國銀行公會會員，辦理消費金融
    案件無擔保債務協商機制與金融機構成立之協商，準用前項
    之規定，消費者債務清理條例第45條第1 項、第16條第1 項
    前段、第151條第5項及第6項分別定有明文。
二、本件債務人即聲請人主張：其積欠金融機構債務共新臺幣（
    下同）2,065,829 元，曾於民國95年10月間，參加中華民國
    銀行公會會員辦理消費金融案件無擔保債務協商機制，提出
    債權人清冊，以書面向最大債權金融機構台北富邦商業銀行
    股份有限公司（下稱台北富邦商銀）請求共同協商債務清償
    方案，聲請人同意自95年11月起，分120 期，利率0%，每月
    繳納17,317元。惟聲請人當時係從事粗工之臨時工，收入不
    固定，復須扶養無工作之配偶及幼女各1 人，協商成立後，
    因工頭賴鎮祥未如期發放工資，又時常無工作可做，收入遞
    減，致96年1 月因無力清償而毀諾，其後聲請人仍從事粗工
    至97年5 月份止，同年6 月失業，自97年7 月起任職於伸鴻
    股份有限公司，每月平均收入24,000元，惟於97年8 月間，
    因聲請人薪資收入係存入中國信託商業銀行股份有限公司（
    下稱中國信託商銀），而中國信託商銀復為聲請人之債權人
    ，遭中國信託商銀行使抵銷權，致聲請人薪資帳戶全部存款
    均遭抵銷而無法生活，為避免中國信託商銀再行使抵銷權，
    聲請人乃於97年9 月間與中國信託商銀簽訂還款協議書，每
    月還款5,000 元，然至97年11月起又遭債權人金陽信資產管
    理股份有限公司聲請強制執行而遭扣薪8,000 元，以聲請人
    收入24,000元扣除中國信託商銀還款金額5,000 元及因法院
    執行命令而扣薪之8,000 元，僅餘11,000元，已無法維持全
    家生活，並積欠健保費，故聲請人實有不可歸責於己之事由
    致履行顯有重大困難之情事，且無擔保或無優先權之債務總
    額未逾1,200 萬元，復未經法院裁定開始清算程序或宣告破
    產，爰向本院聲請更生等語。經查：債務人所主張之上開事
    實，業據提出戶籍謄本、勞工保險局被險人投保明細資料表
    、收入切結書、存摺影本、95年銀行公會協商協議書影本、
    人壽保險保單影本、伸鴻股份有限公司薪資證明、聲請人及
    其配偶財政部臺灣省北區國稅局綜合所得稅各類所得資料清
    單、全民健康保險分期繳納申請書、中國信託商銀還款協議
    書、房屋租賃契約書、房租收訖證明書等為證，且核與本院
    依職權查詢之聲請人財產及收入資料相符（見本院卷10至11
    頁之稅務電子閘門財產所得調件明細表）。此外，本件復查
    無債務人有消費者債務清理條例第6 條第3 項、第8 條或第
    46條各款所定駁回更生聲請之事由存在，則債務人聲請更生
    ，應屬有據，爰裁定如主文。
中    華    民    國    98    年    3     月    16    日
              民事第一庭    法      官  陳翠琪
上為正本係照原本作成
本件不得抗告
本裁定已於98年3月16日下午4時公告。
中    華    民    國    98    年    3     月    16    日
                            書  記  官  簡曉君


司法院資訊處製作；財團法人民間司法改革基金會備份。
